臺灣高等法院臺中分院刑事裁定　
110年度聲字第2582號
聲  請  人  臺灣高等檢察署臺中檢察分署檢察官     
受  刑  人  李維晉




上列聲請人因受刑人數罪併罰有二裁判以上，聲請定其應執行之
刑（聲請案號：110年度執聲字第1237號），本院裁定如下：
    主  文
李維晉犯如附表所示各罪所處之刑，應執行有期徒刑貳年貳月。
    理  由
一、聲請意旨略以：受刑人李維晉因詐欺等罪，先後經判決確定
    如附表，數罪中雖有刑法第50條第1 項但書所列之情形，惟
    受刑人已請求檢察官聲請定應執行刑，應依刑法第50條第2 
    項、第53條、第51條第5 款規定，定其應執行之刑，爰依刑
    事訴訟法第477 條第1 項聲請裁定等語。 
二、按裁判確定前犯數罪者，併合處罰之；數罪併罰，有二裁判
    以上者，依第51條之規定，定其應執行之刑，刑法第50條第
    1項、第53條定有明文。又數罪併罰，分別宣告其罪之刑，
    如宣告多數有期徒刑者，於各刑中之最長期以上，各刑合併
    之刑期以下，定其刑期；但不得逾30年，刑法第51條第5款
    亦有明文。次按，刑事訴訟法第370 條第2 項、第3 項，已
    針對第二審上訴案件之定應執行之刑，明定有不利益變更禁
    止原則之適用，分屬不同案件之數罪併罰，倘一裁判宣告數
    罪之刑，曾經定其執行刑，再與其他裁判宣告之刑（或執行
    之刑）定其執行刑時，在法理上亦應同受此原則之拘束（最
    高法院103 年度第14次刑事庭會議決議意旨參照），亦即另
    定之執行刑，其裁量所定之刑期，不得較重於前定之執行刑
    加計後裁判宣告之刑（或執行之刑）之總和（最高法院104
    年度台抗字第410 號裁定意旨參照）。
三、經查：
　㈠受刑人犯不能安全駕駛致交通危險罪及詐欺等數罪，經臺灣
    臺中地方法院及本院先後判處如附表所示之刑確定，有各該
    案件判決及臺灣高等法院被告前案紀錄表在卷可查。受刑人
    所犯如附表編號1 所示之罪，乃得易科罰金、得易服社會勞
    動之罪，附表編號2 至編號3 所示之罪，乃不得易科罰金、
    不得易服社會勞動之罪，依刑法第50條第1 項但書，原不得
    併合處罰，惟受刑人於110年10月5日向檢察官聲請定應執行
    刑，此有臺灣臺中地方檢察署刑法第50條第1 項但書案件是
    否請求定應執行刑調查表1 份在卷可憑（見本院卷第11頁）
    ，本院認檢察官聲請定其應執行之刑為合法正當，應予准許
    。查受刑人所犯如附表編號2 至編號3 所示之罪，前經本院
    以108 年度上訴字第2708號判決定應執行有期徒刑2 年確定
    ，則本院定應執行刑時，不得逾越刑法第51條第5 款所定法
    律之外部界限，即不得重於附表所示各罪宣告刑之總和（即
    有期徒刑4 年4 月），亦應受內部界限之拘束，即不得重於
    附表編號2 至編號3 判決時所定之執行刑有期徒刑2 年加計
    附表編號1 所示之罪宣告刑之總和即有期徒刑2 年4 月（計
    算式＝2 年＋4 月），爰審酌受刑人所犯附表所示各罪侵害法
    益之異同、對侵害法益之加重效應及時間、空間之密接程度
    ，而為整體評價後，本於比例原則、責罰相當等原則，以及
    本院以書面通知受刑人就本件定應執行事件，得具狀陳述意
    見，受刑人並未提出任何意見表達等一切情形暨檢察官提出
    之意見書，合併定其應執行之刑如主文所示。
　㈡末按所謂「裁判確定後」，凡裁判已確定即可，而不問該刑
    之執行是否已完畢，若其中數罪之刑業已執行完畢，並不因
    嗣後定其應執行刑，而影響先前該數罪已執行完畢之事實，
    僅係將來執行時應予折抵之問題（最高法院107 年度臺抗字
    第319 號刑事裁定意旨參照）。受刑人所犯如附表編號1 所
    示之罪，雖已執行完畢（執行案號：臺中地檢108年度執緝
    字第1759號），此有臺灣高等法院被告前案紀錄表1份在卷
    可佐（本院卷第53頁），惟此部分與其所犯如附表所示之其
    餘之罪，因符合數罪併罰規定，故仍應合併定其應執行之刑
    ，再由檢察官於執行時扣除已執行之部分，不致影響受刑人
    權益，附此敘明。
四、依刑事訴訟法第477 條第1 項，刑法第50條第2 項、第53條
    、第51條第5 款，裁定如主文。
中　　華　　民　　國　　110 　年　　11　　月　　17　　日
　　　　　  刑事第一庭　審判長法　官　江  德  千
                              法  官　簡  源  希
                              法  官　高  增  泓
以上正本證明與原本無異。
如不服本裁定，應於收受送達後5日內向本院提出抗告書狀 (須
附繕本)。因疫情而遲誤不變期間，得向法院聲請回復原狀。

                              書記官　黃  美  珍
　　　　　　　　　　　　　　　
中　　華　　民　　國　　110 　年　　11　　月　　17　　日
附表：受刑人李維晉定應執行刑案件一覽表
編號  1 2 3 罪名  不能安全駕駛罪 加重詐欺 加重詐欺 宣告刑  有期徒刑4月 有期徒刑1年6月 有期徒刑1年3月 （共2罪） 犯罪日期  108年3月25日 106年10月25日 106年10月16日至 106年10月25日（共2次） 偵查(自訴)機關年度及案號  臺中地檢108年度偵字第10493號 臺中地檢106年度偵字第28975號等 臺中地檢106年度偵字第28975號等 最 後 事 實 審 法 院 臺中地院 臺中高分院 臺中高分院  案 號 108年度中交簡字 第1168號 108年度上訴字 第2708號  108年度上訴字 第2708號   判決日 期 108年4月14日 109年5月21日 109年5月21日 確定 判決 法 院 臺中地院 最高法院 最高法院  案 號 108年度中交簡字 第1168號 110年度台上字 第1671號 110年度台上字 第1671號  判決確定日 期 108年7月11日 110年3月25日 110年3月25日 是否為得易科罰金、得易服社會勞動之案件  均是 均否 均否 備註  臺中地檢108年度執字第10864號、108年度執緝字第第1759號（已執畢） 臺中地檢110年度執字第5528號     編號2至編號3應執行有期徒刑2年